臺灣基隆地方法院刑事判決
110年度訴字第208號
公  訴  人  臺灣基隆地方檢察署檢察官
被      告  蘇佑倫


                  （現另案於法務部矯正署臺北監獄臺北分                      監執行中）
公設辯護人  楊大維  
上列被告因違反槍砲彈藥刀械管制條例等案件，經檢察官提起公
訴（109年度偵字第5160號），本院判決如下：
    主  文
甲○○犯損壞公務員職務上掌管之物品罪，累犯，處有期徒刑柒月
。又犯非法持有非制式手槍罪，累犯，處有期徒刑參年，併科罰
金新臺幣伍萬元，罰金如易服勞役，以新臺幣壹仟元折算壹日。
有期徒刑部分，應執行有期徒刑參年陸月。
扣案非制式手槍壹支（槍枝管制編號0000000000，含彈匣壹個）
沒收。
    事  實
一、甲○○明知槍砲彈藥刀械管制條例所列管之槍枝，非經中央主
    管機關許可，不得擅自持有之，竟未經許可，基於非法持有
    非制式手槍之犯意，於民國109年8月29日下午2、3時許，在
    桃園市○○區○○路0段000巷000弄00號旁，拾獲非制式手槍1支
    （槍枝管制編號0000000000，含彈匣1個）而持有之，並將
    藏放於懸掛車牌號碼000-0000號車牌之自用小客車上（實際
    車牌號碼為ANG-0113號，業經註銷）。
二、甲○○於109年8月30日晚上7時20分許，駕駛上開自用小客車
    行經基隆市暖暖區過港路10巷時，經基隆市警察局第三分局
    七堵派出所員警林秉毅、王庭威駕駛車牌號碼000-0000號警
    用巡邏車發現甲○○駕駛之車輛有異，遂閃燈鳴笛示意甲○○停
    車接受攔檢。甲○○因車上藏有上開槍枝，知悉員警林秉毅、
    王庭威係前來對其執行攔檢職務，且知悉林秉毅、王庭威所
    乘車輛當為警方職務上掌管之偵防車，竟因畏警查緝，而以
    縱其駕車衝撞損壞之員警座車確為警方職務上掌管之偵防車
    ，亦無違其本意，基於妨害公務及損壞公務員職務上掌管物
    品之犯意，駕駛上開小客車先倒車拒檢，並再次向前衝撞巡
    邏車，以此方式對依法執行攔檢職務之員警林秉毅、王庭威
    施強暴，並造成上開巡邏車左前車頭損壞。經員警林秉毅、
    王庭威駕車攔停蘇倫佑並將其壓制後，始阻止甲○○逃逸而逮
    捕之，並當場在甲○○所駕自用小客車內扣得上開槍枝。
二、案經基隆市警察局第三分局報告臺灣基隆地方檢察署檢察官
    偵查起訴。
    理  由
壹、程序部分：
    本判決所引用被告甲○○以外之人於審判外之陳述之部分供述
    證據，檢察官、被告及其辯護人於準備程序均表示同意有證
    據能力，且檢察官、被告及辯護人就本案所引用之各該證據
    方法，均未於言詞辯論終結前聲明異議，本院復審酌上開供
    述證據作成時，並無違法或不當之情況；另其餘所依憑判斷
    之非供述證據，亦無證據證明係違反法定程序所取得，且無
    其他不得作為證據之情形；此外，上開各該供述證據及非供
    述證據，又均無證明力明顯過低之情形，復均經本院於審判
    程序依法進行調查，並予以當事人辯論，被告之訴訟防禦權
    ，已受保障，因認上開供述證據及非供述證據等證據方法，
    均適當得為證據，而應認均有證據能力。
貳、實體部分：
一、訊據被告甲○○就上開犯行於本院準備程序、審理程序時均坦
    承不諱，核與證人陳冠毓於偵查中之證述大致相符，復有員
    警林秉毅、王庭威之職務報告、基隆市警察局道路交通事故
    現場草圖、基隆市警察局舉發違反道路交通管理事件通知單
    及車輛詳細資料報表、警用巡邏車行車紀錄器錄影暨擷取畫
    面6張、現場照片11張、基隆市警察局第三分局執行逮捕、
    拘禁告知本人通知書、基隆市警察局第三分局搜索扣押筆錄
    、扣押物品目錄表、扣押物品收據及扣案物照片7張等件在
    卷可稽；扣案手槍1支（槍枝管制編號0000000000），經鑑
    定後認係非制式手槍，由仿手槍外型製造之槍枝，組裝已貫
    通之金屬槍管而成，擊發功能正常，可供擊發適用子彈使用
    ，認具殺傷力，有內政部警政署刑事警察局109年11月18日
    刑鑑字第1090096764號鑑定書在卷可稽，被告自白與事實相
    符，堪信為真實。本件事證明確，被告犯行均堪以認定，均
    應依法論科。
二、論罪科刑部分：
　㈠被告於犯罪事實欄二所示行為後，刑法第135條之規定於110
    年1月20日修正公布，於同年1月22日施行。修正前刑法第13
    5條第1項規定「對於公務員依法執行職務時，施強暴脅迫者
    ，處三年以下有期徒刑、拘役或九千元以下罰金。」；修正
    後刑法第135條第1項規定：「對於公務員依法執行職務時，
    施強暴脅迫者，處三年以下有期徒刑、拘役或三十萬元以下
    罰金。」是經新舊法比較之結果，其行為後之法律並未有利
    於行為人，是依刑法第2條第1項之規定，應適用行為時之法
    律。
　㈡核被告犯罪事實欄一所為，係犯槍砲彈藥刀械管制條例第7條
    第4項未經許可持有手槍罪；犯罪事實欄二所為，係犯修正
    前刑法第135條第1項妨害公務罪、同法第138條損壞公務員
    職務上掌管之物品罪。犯罪事實欄二部分，被告以一駕車衝
    撞員警巡邏車之強暴行為，同時對依法執行職務之員警施強
    暴及損壞警員職務上掌管之偵防車，係以一行為同時觸犯上
    開2罪，為想像競合犯，應從一重損壞公務員職務上掌管之
    物品罪處斷。
　㈢被告犯罪事實欄一、二所為，犯意個別，行為互殊，應分論
    併罰。
　㈣累犯裁量部分：
  1.被告前曾因施用毒品案件，經本院以105年度易字第286號判
    決判處有期徒刑2月、105年度基簡字第48號判決判處有期徒
    刑3月，上開案件經本院以105年度聲字第892號裁定定應執
    行有期徒刑4月確定，於105年11月11日易科罰金執行完畢，
    有臺灣高等法院被告前案紀錄表1份在卷可稽，其於徒刑執
    行完畢後5年內故意再犯本件有期徒刑以上之二罪，均為累
    犯。
  2.參酌被告所犯上揭前案之犯罪型態、罪質、犯罪情節均與本
    件迥異，被告雖於上揭前案執行完畢後5年內再犯本案，然
    依卷內事證，尚難認被告具有特別之惡性或對刑罰反應力特
    別薄弱之情形，本件尚無依刑法第47條第1項加重法定最低
    本刑之必要，爰不予加重其刑。
  ㈤本件員警查獲被告時，於員警林秉毅下車與王庭威打開被告
    駕駛車輛駕駛座車門，將被告拖出車外壓制後，員警王庭威
    詢問被告為何衝撞巡邏車，被告即主動對員警表示車上有槍
    ，放在皮包裡面等語，有本院勘驗密錄器畫面在卷可稽（見
    本院卷第81至83頁），於被告主動供述前，員警並無證據懷
    疑被告持有槍枝，是被告於偵查機關及訴追犯罪公務員尚不
    知其上開犯行時，主動向警員承認自己持有槍枝犯行，自首
    而願接受裁判，已符合自首之要件，就其未經許可持有手槍
    罪部分，爰依槍砲彈藥刀械管制條例第18條第1項規定減輕
    其刑。
  ㈥受審酌具有殺傷力之非制式槍枝係高度危險之物品，非經主
    管機關許可，不得擅自持有，被告漠視法令，非法持有扣案
    槍枝，並將之藏放於所駕駛之自用小客車上，對社會治安潛
    藏重大危害，復於警方攔檢時，以駕車衝撞巡邏車之強暴方
    式妨害員警執行公務以阻止其逮捕行為，並損壞員警職務上
    掌管之巡邏車，嚴重危害員警值勤安全，視員警公權力之執
    行於無物，員警乃國家公權力作用之終極屏障，是其依法執
    行職務時，對之施以強暴行為，屬於對國家公權力最嚴峻之
    挑戰、侵害，自不得予以輕縱，否則無異鼓舞仿效跟進，一
    旦如此，現行以群體公益為目的所建構之公權力機制及法律
    秩序終將瓦解，兼衡被告犯後坦承全部犯行，於本院審理中
    自陳學歷國中畢業，離婚有二未成年子女，現因另案入監服
    刑中，之前從事工程承包工作等一切情狀，分別量處如主文
    所示之刑，復就宣告之罰金刑部分諭知易服勞役之折算標準
    ，並就所處有期徒刑部分，定其應執行之刑。
三、沒收部分
　　扣案非制式手槍1支（槍枝管制編號0000000000，含彈匣1個
    ）屬違禁物，應依刑法第38條第1 項之規定宣告沒收。起訴
    書雖另聲請就扣案非制式子彈6顆宣告沒收，惟上開扣案非
    制式子彈經送內政部警政署刑事警察局鑑定後，認係由金屬
    彈殼組合直徑約9.0mm金屬彈頭而成，採樣2顆試射，均無法
    擊發，認不具殺傷力，有內政部警政署刑事警察局109年11
    月18日刑鑑字第1090096764號鑑定書在卷可稽，故上開扣案
    子彈非屬違禁物，不予宣告沒收。
據上論斷，應依刑事訴訟法第299條第1項前段，判決如主文。
本案經檢察官翁健剛提起公訴，檢察官林明志、高永棟到庭執行
職務。
中　　華　　民　　國　　111 　年　　8 　　月　　11　　日
                  刑事第二庭審判長法  官  周霙蘭
                                  法  官  鄭富容
                                  法  官  李  岳
以上正本證明與原本無異。
如不服本判決應於收受送達後20日內向本院提出上訴書狀，並應
敘述具體理由；其未敘述上訴理由者，應於上訴期間屆滿後20日
內向本院補提理由書(均須按他造當事人之人數附繕本)「切勿逕
送上級法院」。
中　　華　　民　　國　　111 　年　　8 　　月　　11　　日
                                  書記官  白豐瑋
附錄本案論罪科刑法條：
槍砲彈藥刀械管制條例第7條
未經許可，製造、販賣或運輸火砲、肩射武器、機關槍、衝鋒槍
、卡柄槍、自動步槍、普通步槍、馬槍、手槍或各類砲彈、炸彈
、爆裂物者，處無期徒刑或7年以上有期徒刑，併科新臺幣3千萬
元以下罰金。
未經許可，轉讓、出租或出借前項所列槍砲、彈藥者，處無期徒
刑或5年以上有期徒刑，併科新臺幣1千萬元以下罰金。
意圖供自己或他人犯罪之用，而犯前二項之罪者，處死刑或無期
徒刑；處徒刑者，併科新臺幣5千萬元以下罰金。
未經許可，持有、寄藏或意圖販賣而陳列第1項所列槍砲、彈藥
者，處5年以上有期徒刑，併科新臺幣1千萬元以下罰金。
意圖供自己或他人犯罪之用，以強盜、搶奪、竊盜或其他非法方
法，持有依法執行公務之人所持有之第1項所列槍砲、彈藥者，
得加重其刑至二分之一。
第 1 項至第 3 項之未遂犯罰之。

修正前中華民國刑法第135條
對於公務員依法執行職務時，施強暴脅迫者，處3年以下有期徒
刑、拘役或9千元以下罰金。
意圖使公務員執行一定之職務或妨害其依法執行一定之職務或使
公務員辭職，而施強暴脅迫者，亦同。
犯前2項之罪，因而致公務員於死者，處無期徒刑或7年以上有期
徒刑；致重傷者，處3年以上10年以下有期徒刑。

中華民國刑法第138條
毀棄、損壞或隱匿公務員職務上掌管或委託第三人掌管之文書、
圖畫、物品，或致令不堪用者，處5年以下有期徒刑。